【裁判字號】    99,台抗,463
【裁判日期】    990617
【裁判案由】    給付買賣價金
【裁判全文】
最高法院民事裁定              九十九年度台抗字第四六三號
抗  告  人  甲○○
訴訟代理人  張麗玉律師
上列抗告人因與乙○○○等間請求給付買賣價金事件，對於中華
民國九十九年二月二十三日台灣高等法院裁定（九十八年度重上
更(二)字第一四號），提起抗告，本院裁定如下：
    主  文
抗告駁回。
抗告訴訟費用由抗告人負擔。
    理  由
按當事人在第二審為訴之追加，除有民事訴訟法第二百五十五條
第一項第二款至第六款情形外，非經他造同意，不得為之，此觀
同法第四百四十六條第一項規定自明。而請求之基礎事實同一者
，依民事訴訟法第二百五十五條第一項第二款規定，其追加雖為
法所許，但所謂請求之基礎事實同一，係追加之訴與原訴之原因
事實，有其共通性及關聯性，而就原請求所主張之事實及證據資
料，於追加之訴得加以利用，且無害於他造當事人程序權之保障
者，始足當之。本件抗告人起訴，原主張相對人乙○○○等之被
繼承人洪文樑於民國八十六年一月二十四日與伊訂立不動產買賣
契約，向伊買受系爭房屋所有權及基地承租權，因洪文樑未依約
付清價款，爰依買賣及繼承之法律關係，求為命相對人連帶給付
未付之價金新台幣（下同）二億一千七百九十六萬二千四百十三
元本息之判決。於本院發回原法院審理後，另主張：伊因催告相
對人付清價金未果，已於九十八年五月十三日解除買賣契約，依
民法第二百五十九條、第一百七十九條及債務不履行損害賠償規
定，相對人應返還系爭房屋受領時之價額及使用房屋之利益暨遲
延給付之損害賠償，扣除相對人已付價款、代償貸款及抵銷等項
，尚應給付四億零九百二十萬零五百十八元，先一部請求六千八
百二十五萬八千六百二十三元本息等語，爰追加備位之訴，請求
相對人連帶給付六千八百二十五萬八千六百二十三元本息。查抗
告人起訴，係基於買賣契約有效存在，請求相對人給付買賣價金
，備位之訴則係基於在原法院審理中解除契約之新事實，請求相
對人回復原狀、返還不當得利及賠償損害，前後請求之原因事實
及其請求內容非屬同一且無甚關連，原訴之訴訟資料於後訴可利
用部分極微，法院須另調查買賣契約是否已合法解除、如何回復
原狀及抗告人受有何損害暨其賠償額，顯有害相對人程序權之保
障，實難謂其請求基礎事實同一。且抗告人係以原訴為先位之訴
，另追加備位之訴，非因情事變更而以他項聲明代最初之聲明，
亦不合於民事訴訟法第二百五十五條第一項第四款規定。原法院
以相對人不同意其追加，且其追加不合於民事訴訟法第二百五十
五條第一項第四款規定為由，裁定駁回其追加之訴，經核於法洵
無違誤。抗告論旨，仍執陳詞及就原裁定贅述之理由，指摘其為
不當，聲明廢棄，非有理由。
據上論結，本件抗告為無理由。依民事訴訟法第四百九十五條之
一第一項、第四百四十九條第一項、第九十五條、第七十八條，
裁定如主文。
中    華    民    國  九十九  年    六    月   十七   日
                      最高法院民事第一庭
                          審判長法官  蕭  亨  國
                                法官  葉  勝  利
                                法官  高  孟  焄
                                法官  鄭  玉  山
                                法官  袁  靜  文
本件正本證明與原本無異
                                      書  記  官
中    華    民    國  九十九  年    六    月  二十九  日
                                                      Q

司法院資訊處製作；財團法人民間司法改革基金會備份。
